臺灣桃園地方法院宣示判決筆錄　　　　100年度審易字第395號
公　訴　人　臺灣桃園地方法院檢察署檢察官
被　　　告　呂金木
指定辯護人　本院公設辯護人彭詩雯
上列被告因違反毒品危害防制條例案件，於中華民國100 年5 月
9 日下午5 時許，在本院第十法庭宣示判決，出席職員如下：
　　　　　法　官　 許曉微
　　　　　書記官　 洪明媚
　　　　　通　譯
法官起立朗讀判決主文、犯罪事實要旨、處罰條文、附記事項，
及告以上訴限制、期間並提出上訴狀之法院，且諭知記載其內容
：
一、主  文：
    呂金木施用第一級毒品，累犯，處有期徒刑玖月，扣案含有
    海洛因成分之香菸壹支（菸捲重零點肆捌公克）及海洛因捌
    小包含袋（驗餘淨重共玖點肆零公克），均沒收銷燬之，扣
    案未含法定毒品成分之白色粉末壹小包含袋（驗餘淨重玖點
    伍零公克）及削尖吸管貳支，均沒收之；又施用第二級毒品
    ，累犯，處有期徒刑伍月，扣案甲基安非他命柒小包含袋（
    驗前總毛重共壹拾點伍捌公克，驗後總毛重共壹拾點肆陸公
    克），均沒收銷燬之，扣案分裝袋陸只，均沒收之。應執行
    有期徒刑壹年，扣案含有海洛因成分之香菸壹支（菸捲重零
    點肆捌公克）、海洛因捌小包含袋（驗餘淨重共玖點肆零公
    克）及甲基安非他命柒小包含袋（驗前總毛重共壹拾點伍捌
    公克，驗後總毛重共壹拾點肆陸公克），均沒收銷燬之，扣
    案未含法定毒品成分之白色粉末壹小包含袋（驗餘淨重玖點
    伍零公克）、削尖吸管貳支及分裝袋陸只，均沒收之。
二、犯罪事實要旨：
  (一)呂金木有下列觀察、勒戒、強制戒治處遇及前科：
    1.前於民國87年間年間因施用毒品案件，經本院以87年度訴
      字第574 號裁定送觀察、勒戒後，認有繼續施用毒品之傾
      向，再由本院以90年度訴緝字第81號裁定令入戒治處所施
      以強制戒治，因其戒治成效經評定為合格，復經本院以91
      年度毒聲字第690 號裁定停止戒治，且於91年4 月10日停
      止戒治並付保護管束，迄至91年10月17日保護管束期滿未
      經撤銷，視為強制戒治期滿執行完畢，該次施用毒品之犯
      行，並經本院以90年度訴緝字第81號判決，判處免刑確定
      。復於前開強制戒治執行完畢後5 年內之96年7 月18日，
      因施用第一、二級毒品等案件，經本院以96年度審訴字第
      1235號判決判處有期徒刑6 月、3 月，並定應執行刑為有
      期徒刑7 月確定，於98年2 月7 日縮刑期滿執行完畢。
    2.又曾於86年間另因違反麻醉藥品管理條例、肅清煙毒條例
      等案件，經本院以86年度訴字第914 號判決，分別判處有
      期徒刑5 月（下稱編號一）、3 年3 月（下稱編號二），
      並定應執行刑為有期徒刑3 年6 月確定；復因藥事法案件
      ，經本院以86年度訴字第909 號判決，判處有期徒刑1 年
      6 月（下稱編號三）確定，上開三罪，經本院以87年度聲
      字第1378號裁定，定其應執行刑為應執行有期徒刑4 年10
      月確定，入監執行後，於89年12月2 日假釋出監，假釋期
      間因違反保護管束應遵守事項，遭撤銷假釋，尚餘殘刑1
      年4 月22日。於87年間因藥事法案件，經本院以90年度訴
      緝字第81號判決，判處有期徒刑8 月（下稱編號四）確定
      ；又因違反麻醉藥品管理條例、施用第一級毒品等案件，
      經本院以87年度訴字第1464號判決，分別判處有期徒刑5
      年2 月（下稱編號五）、8 月（下稱編號六），並定應執
      行刑為有期徒刑5 年8 月確定，上開數罪與前開殘刑入監
      接續執行後，於96年2 月16日假釋出監，假釋期間因違反
      保護管束應遵守事項，遭撤銷假釋，尚餘殘刑2 年7 月10
      日。惟上開數罪，復經本院以97年度聲減字第694 號裁定
      ，將前開編號一至四、六等罪，均減其宣告刑2 分之1 ，
      並將編號一、二、三、五、六等罪，定其應執行刑為應執
      行有期徒刑7 年6 月確定，上開定應執行刑之數罪與編號
      四之罪接續執行，因已無殘刑須再予執行，而於96年7 月
      16日中華民國九十六年罪犯減刑條例生效之日執行完畢（
      最高法院97年度台非字第302 號、第360 號判決意旨參照
      ）。
    3.復因前揭1.所示於96年7 月所犯施用毒品案件，經本院以
      96年度審訴字第1235號判決判處有期徒刑6 月、3 月，應
      執行有期徒刑7 月確定，於98年2 月7 日縮刑期滿執行完
      畢，又於97年間，因施用毒品案件，經本院以97年度審訴
      字第28 81 號判決判處有期徒刑7 月、3 月，應執行有期
      徒刑8 月確定，於98年11月12日縮刑期滿執行完畢。
  (二)詎仍不知悔改，復基於施用第一、二級毒品之犯意，於99年
    11月28日晚上9 時25分許，在桃園縣桃園市○○路某處，以
    抽香菸方式施用第一級毒品海洛因及以玻璃球燒烤吸食方式
    施用第二級毒品甲基安非他命（起訴書誤載為安非他命，應
    予更正）各1 次。嗣於同日晚上10時25分許，在桃園縣八德
    市○○路○段399 巷12號前為警查獲，並扣得其所有供施用
    毒品所用之含有海洛因成分之香菸1 支（菸捲重0.48公克）
    、第一級毒品海洛因8 小包含袋（驗餘淨重共9.40公克）及
    未含法定毒品成分之白色粉末1 小包含袋（驗餘淨重9.50公
    克）、第二級毒品甲基安非他命7 小包含袋（驗前總毛重共
    10.58 公克，驗後總毛重共10.46 公克）、削尖吸管2 支及
    分裝袋6 只。經其同意為警採集尿液送驗後，結果確呈嗎啡
    及安非他命類陽性反應，而悉上情。
三、處罰條文：
    毒品危害防制條例第10條第1 項、第2 項、第18條第1 項前
    段，刑法第11條、第47條第1 項、第38條第1 項第2 款、第
    51條第5 款。
四、附記事項：
  (一)扣案香菸1 支（菸捲重0.48公克）內含第一級毒品海洛因成
    分，此有法務部調查局100 年3 月16日調科壹字第10000106
    700號鑑定書可稽，爰依毒品危害防制條例第18條第1 項前
    段規定宣告沒收銷燬。又扣案之碎塊狀及粉末檢品，原起訴
    書及扣押物品清單均登載為4 小包（毛重22.1公克），然經
    法務部調查局濫用藥物實驗室鑑定人拆封檢視實際數量為9
    小包，經送鑑驗結果，編號4 之粉末1 包（驗餘淨重0.42公
    克）含第一級毒品海洛因成分，編號2 之1 至2 之4 及3 之
    1 至3 之3 碎塊狀檢品共7 包均含第一級毒品海洛因成分（
    驗餘淨重共8.98公克，純度46.77%，純質淨重4.20公克），
    此有法務部調查局濫用藥物實驗室100 年1 月3 日調科壹字
    第09923029190 號鑑定書附卷可稽，是以上合計扣案第一級
    毒品海洛因共8 小包，驗餘淨重共9.40公克，依同條例第18
    條第1 項前段規定宣告沒收銷燬。至於包裹各該毒品之外包
    裝袋，內含之海洛因量微無法與該包裝袋析離，應一體視為
    第一級毒品海洛因，爰併依同條例第18條第1 項前段規定宣
    告沒收銷燬之。另編號1 之粉末（驗餘淨重9.50公克）經檢
    驗後未發現法定毒品成分，亦有上開鑑定書可稽，被告供稱
    該粉末是糖，為其所有，用以稀釋海洛因之用等語，是既係
    被告所有且供犯本件施用毒品罪所用之物，此部分連同被告
    所有且供犯本件施用毒品罪所用之削尖吸管2支 及分裝袋6
    只，均依刑法第38條第1 項第2 款宣告沒收。
  (二)扣案白色晶體共7 小包（起訴書及原扣押物品清單登載為6
    小包，毛重共10.85 公克，惟經內政部警政署刑事警察局鑑
    定人拆封檢視總數共計7 小包，驗前總毛重共10.58 公克，
    取0.12公克鑑定用罄，驗後總毛重共10.46 公克），經鑑驗
    含第二級毒品甲基安非他命成分，此有內政部警政署刑事警
    察局100年1 月13日刑鑑字第0990181917號鑑定書在卷可稽
    ，爰依毒品危害防制條例第18條第1 項前段規定宣告沒收銷
    燬。包裹該毒品之外包裝袋，內含之甲基安非他命量微無法
    與該包裝袋析離，應一體視為第二級毒品甲基安非他命，爰
    併依毒品危害防制條例第18條第1 項前段規定宣告沒收銷燬
    之。
五、協商判決除有刑事訴訟法第455 條之4 第1 項第1 款於本訊
    問程序終結前，被告撤銷協商合意或檢察官撤回協商聲請者
    ；第2 款被告協商之意思非出於自由意志者；第4 款被告所
    犯之罪非第455 條之2 第1 項所定得以協商判決者；第6 款
    被告有其他較重之裁判上一罪之犯罪事實者；第7 款法院認
    應諭知免刑或免訴、不受理者情形之一，及違反同條第2 項
    「法院應於協商合意範圍內為判決；法院為協商判決所科之
    刑，以宣告緩刑或2 年以下有期徒刑、拘役或罰金為限」之
    規定者外，不得上訴。
六、如有前項得上訴之情形者，得自判決送達之日起10日內，向
    本院提出上訴書狀，上訴於第二審法院。
中    華    民    國    100    年    5    月     9    日
                            刑事庭法  官  許曉微
                                  書記官  洪明媚
以上正本證明與原本無異。
                                  書記官  洪明媚
中    華    民    國    100    年    5    月     9    日
附錄本案論罪科刑法條：
毒品危害防制條例第10條規定：
施用第一級毒品者，處6 月以上5 年以下有期徒刑。
施用第二級毒品者，處3 年以下有期徒刑。